臺灣臺中地方法院刑事判決
110年度交訴字第372號
公  訴  人  臺灣臺中地方檢察署檢察官
被      告  蔡魁羲



上列被告因肇事逃逸罪等案件，經檢察官提起公訴（110年度偵
字第33119號），被告於準備程序中就被訴事實為有罪之陳述，
經本院合議庭裁定由受命法官獨任進行簡式審判程序，判決如下
：
    主  文
蔡魁羲犯過失傷害罪，處拘役貳拾日，如易科罰金，以新臺幣壹
仟元折算壹日；又犯肇事致人傷害逃逸罪，處有期徒刑陸月，如
易科罰金，以新臺幣壹仟元折算壹日。
    犯罪事實及理由
一、本件犯罪證據，除補充「被告於本院準備程序、審理中之自
    白」外，其餘犯罪事實及證據均引用起訴書之記載（如附件
    一）。
二、論罪科刑：
　㈠被告蔡魁羲駕駛普通重型機車，因過失肇生本案交通事故，
    致告訴人陳錦卿身體受有傷害後，並未對告訴人實施必要之
    救護或等候警方到場處理，亦未獲得告訴人之同意，復未留
    下日後可供聯繫之資料，即駕車逃離現場，故核其所為，係
    犯刑法第284條前段之過失傷害罪及刑法第185條之4第1項前
    段之肇事致人傷害逃逸罪。　
　㈡被告所犯上開2罪，行為互殊，罪名各異，應予分論併罰。
　㈢爰審酌被告未注意交通規則而駕駛機車，肇生本案交通事故
    致告訴人受有傷害，又於肇事後罔顧傷者即告訴人之身體安
    全，逕行駕車逃逸，所為實不足取，兼衡犯罪之動機、目的
    、手段（肇事致人傷害逃逸罪部分），與肇事之情節、過失
    程度、告訴人所受傷勢，並審酌被告犯後尚能坦承犯行，且
    於本院審理中已與告訴人成立調解，此有本院111年度中司
    刑移調字第320號調解程序筆錄1份（見本院卷第87至90頁）
    在卷可查，暨其於審理時自承之智識程度、家庭生活經濟狀
    況(見本院卷第80頁)等一切情狀，分別量處如主文所示之刑
    ，並均諭知易科罰金之折算標準。
據上論斷，應依刑事訴訟法第273條之1第1項、第299條第1項前
段、第310條之2、第454條第2項，刑法第284條前段、第185條之
4第1項前段、第41條第1項前段，刑法施行法第1條之1第1項，判
決如主文。
本案經檢察官徐雪萍提起公訴，檢察官陳君瑜到庭執行職務。　
中　　華　　民　　國　　111 　年　　3 　　月　　29 　日
                  刑事第二庭  法　官　黃光進
以上正本證明與原本無異。
如不服本判決應於收受判決後20日內向本院提出上訴書狀，並應
應敘述具體理由。其未敘述上訴理由者，應於上訴期間屆滿後20
日內向本院補提理由書(均須按他造當事人之人數附繕本)「切勿
逕送上級法院」。告訴人或被害人如對本判決不服者，應具備理
由請求檢察官上訴，其上訴期間之計算係以檢察官收受判決正本
之日期為準。
   　　                     　書記官  李噯靜　　　　   
中　　華　　民　　國　　111 　年　　3 　　月　　29    日
附錄本案論罪法條全文：
中華民國刑法第185條之4
駕駛動力交通工具發生交通事故，致人傷害而逃逸者，處6月以
上5年以下有期徒刑；致人於死或重傷而逃逸者，處1年以上7年
以下有期徒刑。
犯前項之罪，駕駛人於發生交通事故致人死傷係無過失者，減輕
或免除其刑。
中華民國刑法第284條
因過失傷害人者，處 1 年以下有期徒刑、拘役或 10 萬元以下
罰金；致重傷者，處 3 年以下有期徒刑、拘役或 30 萬元以下
罰金。

【附件一】
臺灣臺中地方檢察署檢察官起訴書
                                    110年度偵字第33119號
　　被　　　告　蔡魁羲　男　32歲（民國00年0月00日生）
　　　　　　　　　　　　住臺中市○○區○○○路00巷0號
                        （另案於法務部○○○○○○○○○                          ○○執行中）
　　　　　　　　　　　　國民身分證統一編號：Z000000000號
上列被告因肇事逃逸等案件，已經偵查終結，認應提起公訴，茲
將犯罪事實及證據並所犯法條分敘如下：
　　　　犯罪事實
一、蔡魁羲於民國110年8月2日11時19分許，騎乘車牌號碼000-0
    000號普通重型機車沿臺中市大安區南北六路由南往北方向
    行駛，行經該路段與東西四路交岔路口時，本應注意車輛行駛
    至交岔路口，其行進、轉彎應遵守燈光號誌及標誌，當時南北
    六路燈號為紅燈禁止通行，依當時情形又無不能注意之情事
    ，竟疏未注意貿然闖越紅燈欲穿越交岔路口，適有陳錦卿騎
    乘車牌號碼000-000號普通重型機車，沿同市區東西四路由
    西往東方向行駛，至前開交岔路口處時，因而閃避不及2車
    發生碰撞，雙方均人車倒地，陳錦卿受有右側肩鎖關節脫臼
    、腦震盪、右側肩膀及足部挫傷、左側手肘及膝部與足部擦
    傷等傷害。詎蔡魁羲明知已肇事致陳錦卿倒地受傷，竟未採
    取救護或其他必要措施，亦未向警察機關報案處理或留下聯
    繫方式，竟基於肇事致人受傷逃逸之犯意，騎乘上開機逕行
    離開而逃逸。嗣警據報到場調閱現場路口監視器錄影畫面查
    悉上情。 
二、案經陳錦卿訴請臺中市政府警察局大甲分局報告偵辦。
　　　　證據並所犯法條
一、證據清單：
編號 證據名稱 待證事實 1 被告蔡魁羲警詢及偵查中自白 坦承闖越紅燈而肇事，肇事後未經告訴人同意或採取必要措施即離開現場之全部事實。 2 證人即告訴人陳錦卿警詢及偵查中具結證述 全部犯罪事實。 3 道路事故現場圖、道路交通事故調查報告表㈠、㈡、路口監視器錄影畫面翻拍照片、車輛詳細資料報表、公路監理電子閘門查詢資料、現場及車輛照片、事故初步分析研判表、臺中市政府警察局舉發違反道路交通管理事件通知單 1.案發時天候晴、日間自然光線，視距良好，被告行駛至交岔路口處若注意遵守燈號，應可避免本件車禍之發生，被告對本件車禍確有過失之肇責。 2.另肇事後依現場情況應可知告訴人已倒地受傷，仍騎乘機車自行離去，具肇事逃逸犯意。 4 光田綜合醫院診斷證明書 告訴人因本件車禍而受有上開傷害之事實。 
二、核被告所為，係犯刑法第284條前段過失傷害，同法第185條
    之4肇第1項前段事致人傷害逃逸等罪嫌。被告上開犯嫌間，
    罪名各別、行為互殊，請分論併罰。 
三、依刑事訴訟法第251條第1項提起公訴。
　　此　致
臺灣臺中地方法院
中　　華　　民　　國　 110　　年　　10　　月　　27　　日
　　　　　　　　　　　　　    檢　察　官　徐雪萍